【裁判字號】    98,審訴,1057
【裁判日期】    980424
【裁判案由】    毒品危害防制條例
【裁判全文】
臺灣高雄地方法院刑事判決            98年度審訴字第1057號
公  訴  人  臺灣高雄地方法院檢察署檢察官
被      告  甲○○
                    另案羈押在臺灣高雄看守所
指定辯護人  本院公設辯護人黃秋葉
上列被告因毒品危害防制條例案件，經檢察官提起公訴（98年度
毒偵字第602 號），本院合議庭裁定由受命法官獨任依協商程序
審理，判決如下：
    主  文
甲○○施用第一級毒品，累犯，處有期徒刑玖月。扣案之注射針
筒壹支、毒品包裝袋壹只，均沒收。
    事實及理由
一、本件犯罪事實及證據，除犯罪事實「甲○○前因違反毒品危
    害防制條例案件，經臺灣高雄地方法院以95年度訴字第652
    號判處有期徒刑1 年2 月確定，嗣於民國97年1 月26日執行
    完畢」更正為「甲○○前因毒品危害防制條例案件，經本院
    以95年度訴字第652 號判決，判處有期徒刑10月、6 月確定
    ，及經本院以95年度訴字第3462號判決，判處有期徒刑1 年
    、6 月確定，另因過失傷害案件，經本院以95年度交簡上字
    第317 號判決，判處有期徒刑4 月確定，嗣經本院以96年度
    聲減字第4248號裁定，就上開案件予以減刑，並分別定執行
    刑為有期徒刑7 月、7 月，於97年1 月26日執行完畢」；「
    而於93年2 月4 日強制戒治執行完畢釋放」更正為「而於93
    年2 月5 日強制戒治執行完畢釋放」；「並扣得注射針筒1
    支、殘渣袋1 只」更正為「並扣得甲○○所有之注射針筒1
    支、毒品包裝袋1 只（均係供其施用第一級毒品海洛因使用
    ）」；證據部分補充「被告甲○○於本院審理中之自白」外
    ，餘均引用檢察官起訴書所載，如附件。
二、本件被告業已認罪，並經辯護人協助下與檢察官於審判外達
    成協商之合意，渠等合意內容為：被告願受科刑範圍如主文
    所載。經核被告所為，係犯毒品危害防制條例第10條第1 項
    之施用第一級毒品罪，而被告有上述之前科紀錄乙情，有臺
    灣高等法院被告前案紀錄表在卷可稽，其受有期徒刑執行完
    畢，5 年內故意再犯本件最重本刑為有期徒刑以上之罪，為
    累犯，應依刑法第47條第1 項規定加重其刑。此外，上開協
    商合意內容，並無刑事訴訟法第455 條之4 第1 項所列不得
    認罪協商之情形，本件既經檢察官聲請改依協商程序而為判
    決，本院爰不經言詞辯論，於協商合意範圍內為協商判決。
三、應適用之法條：刑事訴訟法第455 條之4 第2 項、第455 條
    之8 、第454 條第2 項，毒品危害防制條例第10條第1 項，
    刑法第11條前段、第47條第1 項、第38條第1 項第2 款。
四、本判決除有刑事訴訟法第455 條之4 第1 項第1 款、第2 款
    、第4 款、第6 款、第7 款所定情形之一，或違反同條第2
    項規定者外，不得上訴。
本案經檢察官陳麗琇到庭執行職務。
中    華    民    國    98    年    4     月    24    日
                  刑事第十庭    法  官  陳君杰
以上正本證明與原本無異。
如不服本判決應於收受判決後10日內向本院提出上訴書狀，並應
敘述具體理由。其未敘述上訴理由者，應於上訴期間屆滿後20日
內向本院補提理由書(均須按他造當事人之人數附繕本)「切勿逕
送上級法院」。
中    華    民    國    98    年    4     月    24    日
                                書記官  李承悌
附錄本判決論罪科刑法條全文：
毒品危害防制條例第10條第1項
施用第一級毒品者，處6 月以上5 年以下有期徒刑。
附件：
臺灣高雄地方法院檢察署檢察官起訴書
                                     98年度毒偵字第602號
    被      告  甲○○  男  43歲（民國○○年○○月○○日生）
                        住高雄市前鎮區○○○路202巷4號
                        （另案在押）
                        國民身分證統一編號：Ｚ000000000號
上列被告因違反毒品危害防制條例案件，已經偵查終結，認應該
提起公訴，茲將犯罪事實及證據並所犯法條分敘如下：
        犯罪事實
一、甲○○前因違反毒品危害防制條例案件，經臺灣高雄地方法
    院以95年度訴字第652 號判處有期徒刑1 年2 月確定，嗣於
    民國97年1 月26日執行完畢。
二、又甲○○前因施用毒品案件，經臺灣高雄地方法院以91年度
    毒聲字第1581號裁定送觀察、勒戒後，認有繼續施用毒品之
    傾向，復先後以91年度毒聲字第2122號裁定令入戒治處所施
    以強制戒治、91年度毒聲字第6278號裁定停止戒治及92年度
    毒聲字第1734號裁定撤銷停止戒治，再令入戒治處所施以強
    制戒治，而於93年2 月4 日強制戒治執行完畢釋放，經本署
    檢察官以93年度戒毒偵字第90號為不起訴處分確定。詎其猶
    未戒絕毒癮，於前開強制戒治執行完畢釋放5 年內，復於94
    年間及95年間二犯以上施用毒品犯行為警查獲，嗣經臺灣高
    雄地方法院以95年度訴字第652 號、95年度訴字第3462號判
    決有罪確定，並已執行完畢。仍不思悔改，另基於施用第一
    級毒品海洛因之犯意，於97年12月2 日16時許，在高雄市新
    興區○○○路75號「瑞谷飯店」1206號房間內，將第一級毒
    品海洛因摻葡萄糖加水於注射針筒後，注射於手臂靜脈之方
    式，施用第一級毒品海洛因1 次。嗣於同日21時20分許，甲
    ○○因另涉嫌違反槍砲彈藥刀械管制條例等案件（另案偵辦
    中），為警在上址拘提查獲，並扣得注射針筒1 支、殘渣袋
    1 只，經警徵得其同意而於97年12月3 日0 時許採集尿液送
    驗後，結果呈可待因、嗎啡陽性反應，而查悉上情。
三、案經高雄縣政府警察局移送偵辦。
        證據並所犯法條
一、證據清單及待證事項
┌──┬────────────┬─────────────┐
│編號│    證  據  清  單      │      待  證  事  項      │
├──┼────────────┼─────────────┤
│ 一 │被告甲○○於警詢及偵訊時│1、本件查獲經過，以及送驗 │
│    │之供述                  │   尿液係徵得被告同意，由 │
│    │                        │   其親自排放、封緘後始送 │
│    │                        │   驗之事實。             │
│    │                        │2、被告於上揭時、地施用第 │
│    │                        │   一級毒品海洛因之事實。 │
│    │                        │3、犯罪事實欄所示之扣案物 │
│    │                        │   品，係被告所有之事實。 │
├──┼────────────┼─────────────┤
│ 二 │高雄縣政府警察局偵辦毒品│1、被告於97年12月3日所採  │
│    │案件尿液採證檢驗對照表（│   尿液，經以酵素免疫法（ │
│    │代碼：10096）、臺灣檢驗 │   EIA）及氣相層析質譜儀法│
│    │科技股份有限公司濫用藥物│   （GC/MS）檢驗結果，呈現│
│    │尿液檢驗報告（檢體編號：│   可待因、嗎啡陽性反應之 │
│    │10096）各1份            │   事實。                 │
│    │                        │2、被告確有施用第一級毒品 │
│    │                        │   海洛因之事實。         │
├──┼────────────┼─────────────┤
│ 三 │扣案注射針筒1支及殘渣袋 │1、被告於上揭時、地施用第 │
│    │1只、搜索筆錄、扣押物品 │   一級毒品海洛因之事實。 │
│    │清單各1份、查獲照片2張、│2、犯罪事實欄所示之扣案物 │
│    │                        │   品，係被告所有之事實。 │
├──┼────────────┼─────────────┤
│ 五 │本署刑案資料查註紀錄表、│1、被告為累犯之事實。     │
│    │全國施用毒品案件紀錄表、│2、被告本件施用第一級毒品 │
│    │完整矯正簡表、臺灣高雄地│   罪行，應逕行追訴之事實 │
│    │方法院95年度訴字第652號 │   。                     │
│    │、95年度訴字第3462號判各│                          │
│    │1份。                   │                          │
└──┴────────────┴─────────────┘
二、核被告甲○○所為，係涉犯違反毒品危害防制條例第10條第
    1 項之施用第一級毒品罪嫌。其持有第一級毒品之低度行為
    ，應為施用毒品之高度行為所吸收，不另論罪。又被告於受
    有期徒刑之執行完畢後，5 年內故意再犯本件有期徒刑以上
    之罪，為累犯，請依刑法第47條第1 項之規定加重其刑。至
    扣案如犯罪事實欄所示之物，請依法宣告沒收銷燬或沒收之
    。
三、依毒品危害防制條例第23條第2 項，刑事訴訟法第251 條第
    1 項提起公訴。
    此  致
臺灣高雄地方法院
中    華    民    國    98    年    2    月     27    日
                              檢  察  官  乙○○
上正本證明與原本無異
中    華    民    國    98    年    3     月    5     日
                              書  記  官  陳昭齡
附錄參考法條
毒品危害防制條例第10條
施用第一級毒品者，處 6 月以上 5 年以下有期徒刑。
施用第二級毒品者，處 3 年以下有期徒刑。


司法院資訊處製作；財團法人民間司法改革基金會備份。
